【裁判字號】    92,訴,1791
【裁判日期】    920822
【裁判案由】    貪污治罪條例等
【裁判全文】
台灣台中地方法院刑事判決                        九十二年度訴字第一七九一號
    公  訴  人  台灣台中地方法院檢察署檢察官
    被      告  甲○○
右列被告因貪污治罪條例案件，經檢察官提起公訴（九十二年度偵字第一二六五八號
），本院判決如左：
    主    文
甲○○對於依據法令從事公務之人員，關於違背職務之行為，行求賄賂，累犯，處有
期徒刑捌月，禠奪公權貳年。
扣案之賄款新台幣壹拾萬元沒收。
    事    實
一、甲○○於民國（下同）八十六年、八十七年間曾因違反肅清煙毒條例案件、違反
    毒品危害防制條例案件，分別經台灣高等法院台中分院及本院判處有期徒刑三年
    二月、五月並均確定，兩案接續執行，於九十一年三月二十二日執行完畢。詎甲
    ○○仍不知警惕，復染上施用第一級毒品海洛因之惡習，於九十二年六月二十二
    日晚上八時三十分許，在台中市○區○○路與三民路口，以新台幣（下同）七千
    元代價，向綽號「阿軟」之不詳姓名成年男子購得第一級毒品海洛因三小袋（含
    袋共重一．七公克），並將之藏放在其身上以供施用，適為台中市警察局第一分
    局民權派出所執勤員警陳俊男、賴明義二人發覺有異，上前欲實施臨檢盤查，甲
    ○○畏罪心虛，為免被查獲逮捕隨即奔逃，惟逃至台中市○○路○段六八號前因
    不慎跌倒，遂為該二位員警追及制伏，嗣自其身上起出前開第一級毒品海洛因三
    小袋及現款十萬元，均將置於地上，甲○○因害怕遭受刑罰制裁及被法院裁定令
    入勒戒處所施以觀察、勒戒，期望該二位員警能違法縱放不予逮捕、偵辦，竟基
    行求賄賂之意圖，向員警陳俊男、賴明義二人言稱：「你們放我走，錢你們拿去
    （意即放我一馬，錢拿去喝茶用）」等語，而對於依據法令從事公務之該二位員
    警，關於違背職務之行為，行求賄賂，惟經該二位員警當場嚴予拒絕，並將甲○
    ○帶回警局偵辦，扣得賄款十萬元。
二、案經台中市警察局第一分局報請台灣台中地方法院檢察署檢察官偵查起訴。
    理    由
一、訊之被告甲○○除矢口否認有向員警陳俊男、賴明義二人行求賄賂外，餘皆坦承
    不諱，並辯稱：當時只是向該二位員警說你們不要對我怎樣，並沒有說你們放我
    走，錢你們拿去或放我一馬，錢拿去喝茶用云云。惟查前開犯罪事實，業據被告
    甲○○於警訊及偵查中均坦承不諱，核與證人即民權派出所執勤員警陳俊男於本
    院調查時結證之情節相符，並有員警陳俊男、賴明義二人所書職務報告乙份附卷
    及賄款十萬元扣案可稽。是被告上開所辯，無非事後卸責之詞，不足採信，事證
    明確，其犯行堪以認定。
二、核被告甲○○所為，係犯貪污治罪條例第十一條第一項之對於依據法令從事公務
    之人員，關於違背職務之行為，行求賄賂罪。又被告於偵查中自白犯罪，依同條
    例第十一條第四項後段規定減輕其刑。查被告甲○○於八十六年、八十七年間曾
    因違反肅清煙毒條例案件、違反毒品危害防制條例案件，分別經台灣高等法院台
    中分院及本院判處有期徒刑三年二月、五月並均確定，兩案接續執行，於九十一
    年三月二十二日執行完畢，有台灣高等法院被告全國前案紀錄表附卷可參，其於
    五年內再犯本件有期徒刑以上之罪，為累犯，依法應加重其刑，並依規定先加後
    減。爰審酌被告犯罪之動機、目的、手段、所生危害及犯罪後態度等一切情狀，
    量處如主文所示之刑，並依法宣告褫奪公權二年，以示懲儆。扣案之賄款十萬元
    ，係被告所有供本件行賄犯罪所用之物，依刑法第三十八條第一項第二款規定併
    予宣告沒收。
三、據上論斷，應依刑事訴訟法第二百九十九條第一項前段，貪污治罪條例第十一條
    第一項、第四項後段、第十七條，刑法第十一條前段、第四十七條、第三十七條
    第二項、第三十八條第一項第二款，判決如主文。
中    華    民    國    九十二    年       八       月      二十二      日
                                    臺灣臺中地方法院刑事第三庭
                                            法  官  朱  光  國
右正本證明與原本無異。
如不服本判決，應於判決送達後十日內向本院提出上訴狀( 應附繕本 )，上訴於臺灣
高等法院臺中分院。
                                            書記官
中    華    民    國    九十二    年       八       月      二十五      日
貪污治罪條例第十一條第一項
對於第二條人員，關於違背職務之行為，行求、期約或交付賄賂或其他不正利益者，
處一年以上七年以下有期徒刑，得併科新臺幣三百萬元以下罰金。
                                                                        Ｂ


司法院資訊處製作；財團法人民間司法改革基金會備份。
